【裁判字號】    88,上訴,2703
【裁判日期】    890112
【裁判案由】    毒品危害防制條例
【裁判全文】
臺灣高等法院臺中分院刑事判決                  八十八年度上訴字第二七○三號
    上  訴  人
    即  被  告  乙○○
右上訴人因毒品危海防制條例案件，不服台灣台中地方法院八十八年度訴字第一九七
九號，中華民國八十八年十一月五日第一審判決（起訴案號：台灣台中地方法院檢察
署八十八年度毒偵字第六七九號），提起上訴，本院判決如左：
    主      文
上訴駁回。
    事實及理由
一、本案經本院審理結果，認第一審判決認事用法及量刑均無不當，應予維持，並引
    用第一審判決書記載之事實、證據及理由（如附件）。
二、上訴人即被告在本院未提出其他有利之證據及辯解，其上訴意旨以原審量刑過重
    ，指摘原判決不當，為無理由，應予駁回。
三、據上論斷，應依刑事訴訟法第三百七十三條、第三百六十八條，判決如主文。
本案經檢察官甲○○到庭執行職務。
中      華      民      國     八十九     年      一      月    十二    日
                         臺灣高等法院臺中分院刑事第十庭
                                         審判長法  官  蔡  名  曜
                                               法  官  蕭  廣  政
                                               法  官  林  秋  華
右正本證明與原本無異。
如不服本判決應於收受送達後十日內向本院提出上訴書狀，其未述上訴之理由者並
得於提起上訴後十日內向本院補提理由書（均須按他造當事人之人數附繕本）。
                                               書記官  陳  信  和
中      華      民      國     八十九     年      一      月    十三    日
                                                                        Ｖ
臺灣臺中地方法院刑事判決                        八十八年度訴字第一九七九號
    公  訴  人  臺灣臺中地方法院檢察署檢察官
    被      告  乙○○  男三十六歲（民國○○○年○月○○日生）
                        國民身分證統一編號：Ｚ000000000號
                        住台中市北屯區○○○○街三二號四樓之六
                        （現於臺灣臺中戒治所強制戒治中）
右列被告因違反毒品危害防制條例案件，經檢察官提起公訴（八十八年度毒偵字第六
七九號），本院判決如左：
    主  文
乙○○連續施用第一級毒品，處有期徒刑壹年。
扣案之海洛因壹包（淨重壹點參陸公克，純度百分之伍拾伍點參陸，純質淨重零點柒
伍公克），沒收並銷燬之。
    事  實
一、乙○○曾因施用毒品海洛因案件，經臺灣高等法院臺中分院依職權裁定送觀察、
    勒戒後，認無繼續施用毒品之傾向，由該院於民國（下同）八十七年九月十六日
    以八十七年度上訴字第一七四四號為免刑之判決確定，猶不知悔改，復基於概括
    犯意，自八十八年八月底某日起至同年九月二日止，連續在上開台中市北屯區○
    ○○○街三二號四樓之六其住處及同市○○○○街一０七號「晶都汽車旅館」等
    處，以將第一級毒品海洛因摻入香菸內，再點燃吸食之方式，非法施用第一級毒
    品海洛因多次，嗣於同年九月三日下午六時左右，在前開旅館七０二號房內為警
    查獲，並扣得乙○○所有之海洛因壹包（淨重一．三六公克，純度百分之五五．
    三六，純質淨重０．七五公克）；後經臺灣臺中地方法院檢察署檢察官於八十八
    年九月四日以八十八年度聲觀字第三二四三號聲請書，聲請本院將乙○○再送觀
    察勒戒，經本院於同日以八十八年度毒聲字第五三五一號刑事裁定將乙○○送勒
    戒處所觀察勒戒，經臺灣臺中看守所附設勒戒所以八十八年九月十五日以（八八
    ）中所太總字第００二四號函，認定乙○○有繼續施用毒品傾向。
二、案經臺中市警察局第二分局報由臺灣臺中地方法院檢察署檢察官偵查起訴。
    理  由
一、右揭事實，業據被告乙○○於警訊、偵查及本院審理時均坦承不諱，而扣案被告
    所持有之白色粉末一包，經送驗結果，確係海洛因（淨重一．三六公克，純度百
    分之五五．三六，純質淨重０．七五公克）等情，有法務部調查局八十八年九月
    三十日（八八）000000000號鑑定通知書一紙在卷可稽（附於臺灣臺中
    地方法院檢察署八十八年度觀執字第三一０四號卷），且被告於查獲當日所採集
    之尿液經送臺中市衛生局檢驗結果確有嗎啡之陽性反應等情，復有該衛生局煙毒
    尿液檢驗成績書影本一份在卷可憑；又被告前因施用毒品海洛因案件，經臺灣高
    等法院臺中分院依職權裁定送觀察、勒戒後，認無繼續施用毒品之傾向，由該院
    於八十七年九月十六日以八十七年度上訴字第一七四四號為免刑之判決確定，有
    該判決影本一件及臺灣臺中地方法院檢察署刑案資料查註紀錄表一份、本院全國
    被告前案紀錄表一份在卷可按。又被告於五年後再犯毒品危害防制條例第十條第
    一項之罪，經裁定送觀察勒戒，認有繼續施用毒品傾向，並有臺灣臺中地方法院
    檢察署八十八年度聲觀字第三二四三號聲請書、及本院八十八年度毒聲字第五三
    五一號刑事裁定、臺灣臺中看守所附設勒戒所八十八年九月十五日以（八八）中
    所太總字第００二四號函所附有無繼續施用毒品傾向證明書各一份在卷可查。足
    見被告之自白確與事實相符，所施用者確為第一級毒品海洛因無誤，本件事證明
    確，被告之前開犯行，已足證明。
二、核被告所為係犯毒品危害防制條例第十條第一項之罪，被告為施用海洛因而持有
    之低度行為，已為其施用之高度行為所吸收，不另論罪。其先後多次施用毒品海
    洛因之行為，時間緊接，犯罪構成要件相同，顯係基於概括犯意反覆為之，為連
    續犯，應依刑法第五十六條規定論以一罪，並加重其刑。爰審酌被告之一再施用
    毒品，犯罪之動機、目的、施用毒品本係自戕行為，對他人法益尚無具體危害，
    及坦承犯行態度良好等一切情狀，量處如主文第一項所示之刑。扣案之第一級毒
    品海洛因一包（淨重一．三六公克，純度百分之五五．三六，純質淨重０．七五
    公克），應依毒品危害防制條例第十八條第一項前段宣告沒收銷燬之。
據上論斷，應依刑事訴訟法第二百九十九條第一項前段，毒品危害防制條例第十條第
一項、第二十條第三項、第十八條第一項前段，刑法第十一條前段、第五十六條，判
決如主文。
中    華    民    國      八十八      年      十一      月      五      日
                                        法  官  李  國  增
右正本證明與原本無異。
如不服本判決，應於送達後十日內向本院提出上訴狀（須附繕本），上訴於台灣高等
法院台中分院。
                                        書記官
中    華    民    國      八十八      年      十一      月      五      日
附錄法條：
毒品危害防制條例第十條第一項：施用第一級毒品者，處六月以上五年以下有期徒刑
                              。


司法院資訊處製作；財團法人民間司法改革基金會備份。
